# 陈版，需要向您求助，谢谢谢！！

提问人：1980ldy 时间：2023-03-04 08:12:20
陈版：
一、A公司因采购预算问题 2022 年不能进行设备采购，故委托其工程施工方B公司先行代为采购， 2022 年B公司与设备商C公司签订设备采购合同，并支付了90%的货款 300 万元，B公司出具了设备验收报告，A公司开始实际使用该设备。 2023 年 6 月，B公司与C公司签订的设备采购合同将作废，C公司退还B公司支付的 300 万元；同时，A公司与C公司签设备采购合同，出具验收报告并支付货款。请问陈版，C公司作为拟ipo公司 2022 年度是否能够确认该笔收入？
二、A公司建设一条生产线，向B公司采购生产线中的两台机器设备，后来由于技术障碍B公司无法生产该设备，B公司向C公司采购该设备并供货给A公司。
A：A公司同意B公司向C公司采购，A公司认可C公司的生产能力，C公司承接A公司与B公司的合同权利和义务，有关设备生产及安装技术问题直接对接A公司相关人员，B公司收到货款后三个工作日内转付给C公司不得截留。
问题 1 ：请问陈版，上述业务C公司IPO申报时，C公司如何披露该项业务客户信息，是披露成A公司还是披露B公司？
问题 2 ：该项设备销售，根据技术协议规定C公司负责安装调试，安装完成后要进行“空载试验”和“有载试验”，相关设备 2022 年底已经安装完成并通过了“空载试验”，由于这两台设备是融入A公司生产线，整条生产线尚未建完，尚不能进行“有载试验”，请问陈版，C公司能否根据“空载试验”，将设备确认为 2022 年度收入？

回答人：chenyiwei
1 、在 2022 年，设备已经交付给实际用户A公司，且获得B公司代A公司的确认；下一年度的合同作废、重新签订和重新出具验收报告，以及相应的资金流，仅具有一般形式上的意义，不作为会计处理的依据。该笔收入在 2022 年内可以确认，客户应披露为实际用户A公司。
2 、C公司应考虑以下问题：（ 1 ）该设备是否为成熟产品，历史上空载试验通过后基本不会发生被客户拒收的情况；（ 2 ）相关履约义务是否已经实质上履行完毕，后续再需要发生的工时和成本很小；（ 3 ）后续A工时生产线整体调试和测试时，是否还需要对已安装的本企业交付的设备进行重大改动。

提问人：1980ldy 时间：2023-03-07 08:13:46
陈版：第二个大问题，那C公司如果确认收入，应收账款应披露为A公司还是B公司？（从合同来看，实际上B公司就是一个款项的代收代付方，只是形式上的客户）

回答人：chenyiwei
要看B是否只有在收到A付款后才有义务向本企业支付。如果是则债务人披露为A。

提问人：1980ldy 时间：2023-03-10 20:11:36
陈版，客户变成失信被执行人，这时是否需要个别认定全额计提坏账准备。

回答人：chenyiwei
可能需计提大比例的准备，但不一定是全额。